【裁判字號】    89,訴,103
【裁判日期】    901122
【裁判案由】    強盜等
【裁判全文】
臺灣板橋地方法院刑事判決                          八十九年度訴字第一三號
    公  訴  人  臺灣板橋地方法院檢察署檢察官
    被      告  庚○○
    選任辯護人  蔡文玉
右列被告因強盜等案件，經檢察官提起公訴（八十八年度偵字第二五九０三號）暨移
送併辦（台灣台北地方法院檢察署八十八年度偵字第二三五四二號、台灣板橋地方法
院檢察署八十八年度偵字第一０五五四號、第一四五八七號、台灣士林地方法院檢察
署八十八年度偵字第九三四號、八十九年度偵字第四一八號），本院判決如左：
    主  文
庚○○連續攜帶兇器毀越安全設備竊盜，處有期徒刑貳年肆月，如附表一所示之物沒
收。又連續行使偽造私文書，足以生損害於公眾及他人，處有期徒刑壹年貳月，如附
表二所示之物沒收。應執行有期徒刑參年肆月，如附表一、二所示之物均沒收。
    事  實
一、庚○○曾有多次竊盜、偽造文書、妨害兵役等前科，猶不知悔改，復意圖為自己
    不法之所有，並基於概括之犯意，於下列時、地為竊盜及行使偽造私文書之犯行
    ：
(一)於民國八十八年九月六日上午十一時許，戴白色手套一雙，破壞台北縣永和市○○路四九七巷一號五樓頂加蓋部分之採光罩窗戶，將該採光罩窗戶拉掉，自採光
    罩無故侵入丙○住處（侵入住宅部分未據告訴），竊取丙○所有現金新台幣（下
    同）二萬一千四百元、旅行支票二百元、人民幣二百三十元、金戒只八只（價值
    七千七百二十元）、金鎖片五片（價值二千一百四十元）、蘇聯鑽乙個（價值一
    千元）。
(二)於八十八年九月六日下午十三時許，戴白色手套一雙，持不明工具破壞台北縣永
    和市○○路四九七巷七號六樓陽台之鐵窗，將該鐵窗之鐵條弄斷，自窗戶無故侵
    入甲○○、丁○○夫妻上址五、六樓之住處（侵入住宅部分未據告訴），竊取甲○○、丁○○所有金項鍊乙條、金鎖片一片、日圓一萬一千元（起訴書誤載為二
    千元）。庚○○得手後離開盜所，由大樓樓梯間下樓欲離去，嗣甲○○返家發現
    家裡遭竊，乃電話通知在附近音樂教室之妻丁○○返家，丁○○於同日十三時三
    十分許返家，在上址樓梯大門發現庚○○自樓上下來行跡可疑乃加以詢問要找誰
    ，庚○○虛委應稱帶人來看本棟五號四樓房子，因該址五號四樓並無房子出賣，
    為丁○○識破而抓住其手，庚○○見事跡敗露掙脫丁○○的手，並用大門夾傷丁○○雙手手腕後逃跑（傷害部分經丁○○提出告訴，但未據檢察官提起公訴），
    甲○○聞聲下樓查看，見狀追呼「抓小偷」，庚○○見追捕甚急乃自路旁拾得二
    支木棍揮舞一下作勢攻擊（未出手）以阻止甲○○追捕，經甲○○追捕約二百公
    尺，於同日十三時五十分許，在台北縣永和市○○路三二五號前，為據報到場之
    警方及民眾合力逮捕，並扣得木棍二支、其所有供竊盜所用白色手套乙雙及前開
    丙○所有之現金二萬一千四百元、旅行支票二百元、人民幣二百三十元、金戒只
    八只、金鎖片五片、蘇聯鑽乙個、甲○○、丁○○夫妻所有之金項鍊乙條、金鎖
    片一片、日圓一萬一千元等贓物。
(三)於八十八年五月二十日某時，持不明工具打破台北市○○○路○段二九五巷五二
    號七樓頂加蓋建物廁所氣窗，侵入上址七樓竊取乙○○之母所有之女用手錶三只
    、戒指、耳環、項鍊等珠寶一批（價值約二百萬元）、乙○○之弟所有之現金十
    餘萬元、乙○○之夫所有之男用手錶二只。
(四)於八十八年十月二十日十三時許，自台北市○○○路○段一０三巷四０之一號頂
    樓爬越過樓間防火巷至隔棟頂樓，持客觀上對人體具有危險性類似鐵棒之工具打
    破台北市○○○路○段一０三巷三八之七號四樓頂加蓋建物之大門玻璃，無故侵
    入己○○住處屋內後，再持己○○所有置放在樓頂供種花使用客觀上對人體具有
    危險性之鏟子撬開屋內通往四樓之鐵門橫栓，進入四樓竊取己○○所有之戒指三
    只、白金項鍊一條、金融卡一張（帳號0000000000000號）、現金
    一千元得手。嗣於同日十四時許，在台北市○○○路○段一０三巷四０之一號地
    下室為警查獲，並扣得己○○所有之戒指三只、項鍊一條、金融卡一張等物。
(五)於八十七年十二月中旬，在台北市○○路○段三八巷八弄十一號五樓，竊取其弟
    厲中方所有之中華民國護照一本（竊盜部分未據告訴），得手後基於行使私文書
    之概括犯意，連同自己之照片委託不知情之旅行社，冒用厲中方之名義製作護照
    申請書持向外交部申請護照使用，使該管公務員將此不實事項登載於其掌管之公
    文書上，並於八十七年十二月二十三日據以核發厲中方名義之護照供其使用，嗣
    分別於八十七年十二月三十一日、八十八年一月十四日、八十八年七月十日、十
    四日、十六日、十九日二十三日、二十七日持該護照出入國境，足生損害於主管
    機關對護照管理之正確性及厲中方本人。
(六)於八十八年十月十九日，意圖為自己不法之所有及行使偽造私文書之犯意，冒用
    厲中方名義，在台北市○○街一五三之十號一樓之縱橫通訊器材行，於遠傳通路
    專用行動電話申請書上填載厲中方女姓名、年籍、住址等資料，並偽造「厲中方
    」之姓名一枚，申辦行動電話使用，使遠傳電信公司誤認係厲中方本人申請，而
    核發0000000000號之電話卡供庚○○使用，足生損害於遠傳電信公司
    及厲中方本人。
(七)庚○○因交付票號ＡＳ0000000號、發票日八十七年八月二十二日、金額
    四十萬元、發票人傳進實業有限公司及票號ＡＳ0000000號、發票日八十
    七年八月二十二日、金額一百萬元、發票人傳進實業有限公司之支票二張予案外
    人戴良光作為償還其姊之欠款，經戴良光於八十八年二月間向上海商業銀行東台
    北分行提示，嗣因該二張支票乃戊○○所持有於八十六年九月九日在台北縣永和
    市○○路○段二三一巷三號四樓住處遭竊之贓物，而向銀行辦理掛失止付，戴良
    光經警通知需到案說明，乃偕同庚○○至警局說明，詎庚○○因有妨害兵役案件
    通緝中，乃基於偽造署押之概括犯意，冒用「厲中方」之姓名應訊，在台北縣警
    察局永和分局刑事組於八十八年四月八日十時十五分許製作之警訊筆錄偽造「厲
    中方」之姓名二枚、指印四枚；在台灣板橋地方法院檢察署於八十八年七月二十
    日十時十分許、同年八月十日十時三十分許、同年八月十七日十時二十分許製作
    之訊問筆錄偽造「厲中方」之姓名各一枚，足生損害於於警察、偵查機關偵辦刑
    事案件之正確性及厲中方本人。
(八)庚○○因有妨害兵役案件通緝中，於前開事實（一）（二）竊盜案件為警逮捕後
    為掩飾身分，乃基於前開偽造私文書之概括犯意，冒用其弟厲中方之姓名應訊，
    於八十八年九月六日十三時五十分許製作之台北縣警察局永和分局逮捕通知書上
    偽造「厲中方」之姓名、指印各一枚；在台北縣警察局永和分局永和派出所於同
    日十九時三十五分許製作之警訊筆錄偽造「厲中方」之姓名三枚、指印十枚；在
    台北縣警察局永和分局刑事組於同日二十三時許製作之警訊筆錄偽造「厲中方」
    姓名、指印各一枚；在台灣板橋地方法院檢察署於八十八年九月七日十一時四十
    分許製作之訊問筆錄上偽造「厲中方」之姓名一枚，足生損害於於警察、偵查機
    關偵辦刑事案件之正確性及厲中方本人。
(九)庚○○因有妨害兵役案件通緝中，於前開事實（四）竊盜案件為警逮捕後為掩飾
    身分，乃基於前開偽造私文書之概括犯意，冒用其弟厲中方之姓名應訊，於八十
    八年十月二十日製作之台北市政府警察局大安分局逮捕通知書上偽造「厲中方」
    之姓名、指印各一枚；八十八年十月二十日二十時五十五分許製作之台北市政府
    警察局大安分局通知親友逮捕通知書上偽造「厲中方」之姓名、指印各一枚；在
    台北市政府警察局大安分局新生南路派出所於八十八年十月二十日二十時五分許
    製作之警訊筆錄偽造「厲中方」之姓名、指印各一枚；在台北市警察局大安分局
    新生南路派出所於八十八年十月二十日十八時許製作之扣押證明筆錄偽造「厲中
    方」姓名一枚、指印二枚，足生損害於於警察、偵查機關偵辦刑事案件之正確性
    及厲中方本人。
二、案經台北縣警察局永和分局報請台灣板橋地方法院檢察署檢察官及該署檢察官自
    動檢舉偵查起訴暨移送併辦審理。
    理  由
一、訊據被告庚○○對於右揭犯罪事實（一）（二）（五）（六）（七）（八）（九
    ）之事實均供認不諱，且據被害人丙○於警訊及本院審理中、被害人甲○○於警
    偵訊及本院審理中、被害人丁○○於警偵訊中指述綦詳，並有贓物認領保管單三
    紙、厲中方名義之護照一本、遠傳通路專用行動電話申請書一件、前開警訊筆錄
    、逮捕通知書、訊問筆錄等附卷可稽，及木棍二支、手套一雙扣案可資佐證。又
    被告為警查獲後移送台灣板橋地方法院檢察署檢察官訊問時採集之指紋卡經檢察
    官送請內政部警政署刑事警察局比對鑑定結果發現確與被告之指紋相同，有該局
    八十八年十一月九日（八八）刑紋字第一一三一四四號函及所附鑑定書在卷可稽
    。被告雖辯稱其係趁丙○、甲○○、丁○○住處窗戶沒關之機會侵入屋內行竊云
    云，惟查，被告係將台北縣永和市○○路四九七巷一號五樓頂加蓋部分之採光罩
    窗戶拉開，自採光罩無故侵入丙○住處行竊，及持不明工具破壞台北縣永和市○○路四九七巷七號六樓陽台鐵窗之鐵條，自窗戶無故侵入甲○○、丁○○住處行
    竊等情，業據被害人丙○、甲○○本院審理中指訴綦詳，被告前開所辯係趁窗戶
    沒關之際侵入行竊云云，尚非可採。被告此部分之犯行事證明確，應堪認定。
二、訊據被告矢口否認犯罪事實（三）（四）之犯行，並辯稱：己○○住處非其所偷
    ，當天是到附近找出租的房子。乙○○住處所失竊之手錶，乃曾慶鎮交付其供抵
    帳之用，均非其所偷竊云云。本院查：
(一)乙○○位於台北市○○○路○段二九五巷五二號七樓頂加蓋建物，於八十八年五
    月二十日某時，遭人持不明工具打破廁所氣窗，侵入上址七樓竊取乙○○之母所
    有之女用手錶三只、戒指、耳環、項鍊等珠寶一批（價值約二百萬元）、乙○○
    之弟所有之現金十餘萬元、乙○○之夫所有之男用手錶二只等物，業據乙○○於
    警訊及本院審理中指訴綦詳，且警方於八十八年十月二十一日上午零時十分許，
    在被告位於台北市○○街一一二號七樓住處，亦查獲有贓證編號七號蕭邦女用手
    錶一只、編號十九號蕭邦女用手錶一只、編號二六號勞力士女用手錶一只及編號
    四五、四六號男用勞力士錶包裝盒各一個（含保證書），前開男用手錶則經被告
    持向公益當鋪、正泰當鋪典當得款花用，上開物品乃乙○○住處於前揭時地所失
    竊之物，並據乙○○提出中美鐘錶公司出具之證明書影本一件、保證書影本三件
    為憑，並有公益當鋪、正泰當鋪之當票各一件附卷可稽。被告雖辯稱上開手錶乃
    案外人曾慶鎮交付其供抵帳之物，惟被告並無法提出證據供本院查證，所辯即不
    足採信。被告此部分之犯行事證明確，應堪認定。
(二)被告於八十八年十月二十日十三時許，自台北市○○○路○段一０三巷四０之一
    號頂樓爬越過樓間防火巷至隔棟頂樓，持類似鐵棒之工具打破台北市○○○路○
    段一０三巷三八之七號四樓頂加蓋建物之大門玻璃，侵入己○○住處屋內後，再
    持己○○所有置放在樓頂供種花使用之鏟子撬開屋內通往四樓之鐵門橫栓，進入
    四樓竊取己○○所有之戒指三只、白金項鍊一條、金融卡一張（帳號00000
    00000000號）、現金一千元得手等情，業據被害人己○○及證人張志文
    指證綦詳，而被告當日係於上址地下室為警查獲，且於其站立地方之地上查獲有
    己○○所有之戒指三只、項鍊一條、金融卡一張等物為憑。又當日於己○○住處
    陽台、臥房採獲有多枚鞋印，經鑑定結果與被告當日所穿著ＮＩＫＥ廠牌球鞋之
    左右腳鞋印紋痕相類同，此亦有內政部警政署刑事警察局八十九年二月九日北市
    警安分刑字第八九六０五四二六００號函及所附八十九年一月二十六日刑鑑字第
    一０四九號鑑驗通知書在卷可查，被告辯稱其係到附近找出租之房子云云，顯係
    卸責之詞，不足採信。被告此部分之犯行事證明確，應堪認定。
二、核被告所為，犯罪事實（一）（二）（三）所為，係犯刑法第三百二十一條第一
    項第二款之毀越安全設備竊盜罪；犯罪事實（四）所為，係犯刑法第三百二十一
    條第一項第二、三款之攜帶兇器毀越安全設備竊盜罪；犯罪事實（五）所為係犯
    刑法第二百十六條、第二百十條之行使偽造私文書罪、刑法二百十四條之使公務
    員登載不實文書罪，所二罪間有方法結果之牽連關係，應從較重之行使私文書罪
    處斷；犯罪事實（六）所為，係犯刑法第二百十六條、第二百十條之行使偽造私
    文書罪、第三百三十九條第一項之詐欺取財罪，所犯二罪間有方法結果之牽連關
    係，應從較重之行使私文書罪處斷；犯罪事實（七）（八）（九）所為，均係犯
    刑法第二百十六條、第二百十條之行使偽造私文書罪。被告偽造署押為偽造私文
    書之部分行為及低度行為，偽造私文書後復持以行使，偽造之低度行為為行使之
    高度行為所吸收，均不另論罪。先後多次竊盜及行使偽造私文書罪，各係時間緊
    接，所犯罪名與構成要件均屬相同，顯係各基於概括犯意為之，應依刑法第五十
    六條連續犯之規定各以攜帶兇器毀越安全設備竊盜罪及行使偽造私文書罪論，並
    均加重其刑。所犯攜帶兇器毀越安全設備竊盜及行使偽造私文書罪，犯意各別，
    行為互殊，應分論併罰。爰審酌被告有多次竊盜、偽造文書、妨害兵役之前科，
    猶不知悔改，復再犯本件多次竊盜及偽造文書等罪，犯罪之動機、目的、手段、
    所生之危害及犯罪後坦承部分犯行之態度等一切情狀，量處如主文所示之刑，並
    定其應執行刑。附表一、二所示之物係被告所有供犯罪所用之物及偽造之署押，
    依法宣告沒收。
三、併辦意旨略以（台灣板橋地方法院檢察署八十八年度偵字第一０五五四號、第一
    四五八七號、台灣士林地方法院檢察署八十八年度偵字第九三四號、八十九年度
    偵字第四一八號）：庚○○於八十六年九月九日某時，以不明工具破壞鐵門侵入
    台北縣永和市○○路○段二三一巷三號四樓戊○○住處，竊取戊○○所持有之支
    票數張（其中二張為票號ＡＳ0000000號、發票日八十七年八月二十二日
    、金額四十萬元、發票人傳進實業有限公司；票號ＡＳ0000000號、發票
    日八十七年八月二十二日、金額一百萬元、發票人傳進實業有限公司）、現金三
    萬元、黃金項鍊、耳環各一個及其夫所有數目不詳之現金、美金等物。前揭事實
    固據被害人戊○○於警訊及本院審理中指訴綦詳，前開二張支票並由被告交付第
    三人戴良光作為償還其姊之欠款，惟查本件之犯罪時間係「八十六年九月九日」
    ，與本案論罪科刑之犯罪時間相距有二年之久，尚難認係時間緊接，應不具有裁
    判上一罪之關係，本院無從審酌，應檢還移案機關另行偵查處理。
據上論斷，應依刑事訴訟法第二百九十九條第一項前段、第三百條、刑法第五十六條
、第三百二十一條第一項第二、三款、第二百十六條、第二百十條、第二百十四條、
第二百十九條、第三百三十九條第一項、第五十五條、第五十一條第五款、第三十八
條第一項第二款、罰金罰鍰提高標準條例第一條，判決如主文。
本案經檢察官葉奇鑫到庭執行職務
中    華    民    國      九十        年      十一    月    二十二    日
                                      臺灣板橋地方法院刑事第一庭
                                          法  官  毛崑山
右正本證明與原本無異。
如不服本判決，應於判決送達後十日內，向本院提出上訴狀。
                                          書記官
中    華    民    國                  年              月              日
附表一：
一、手套一雙。
附表二：
一、厲中方名義之護照一本。
二、遠傳通路專用行動電話申請書一張。
三、台北縣警察局永和分局刑事組於八十八年四月八日十時十五分許製作之警訊筆錄
    偽造「厲中方」之姓名二枚、指印四枚。
四、台灣板橋地方法院檢察署於八十八年七月二十日十時十分許、同年八月十日十時
    三十分許、同年八月十七日十時二十分許製作之訊問筆錄偽造「厲中方」之姓名
    各一枚。
五、八十八年九月六日十三時五十分許製作之台北縣警察局永和分局逮捕通知書上偽
    造「厲中方」之姓名、指印各一枚。
六、台北縣警察局永和分局永和派出所於同日十九時三十五分許製作之警訊筆錄偽造
    「厲中方」之姓名三枚、指印十枚
七、台北縣警察局永和分局刑事組於同日二十三時許製作之警訊筆錄偽造「厲中方」
    姓名、指印各一枚。
八、台灣板橋地方法院檢察署於八十八年九月七日十一時四十分許製作之訊問筆錄上
    偽造「厲中方」之姓名一枚。
九、八十八年十月二十日製作之台北市政府警察局大安分局逮捕通知書上偽造「厲中
    方」之姓名、指印各一枚。
十、八十八年十月二十日二十時五十五分許製作之台北市政府警察局大安分局通知親
    友逮捕通知書上偽造「厲中方」之姓名、指印各一枚。
十一、台北市政府警察局大安分局新生南路派出所於八十八年十月二十日二十時五分
      許製作之警訊筆錄偽造「厲中方」之姓名、指印各一枚。
十二、台北市警察局大安分局新生南路派出所於八十八年十月二十日十八時許製作之
      扣押證明筆錄偽造「厲中方」姓名一枚、指印二枚。


司法院資訊處製作；財團法人民間司法改革基金會備份。
